臺灣宜蘭地方法院刑事判決　　　　　　　 100年度訴字第93號
公　訴　人　臺灣宜蘭地方法院檢察署檢察官
被　　　告　李浤丞
上列被告因違反毒品危害防制條例案件，經檢察官提起公訴（99
年度毒偵字第852號），經本院裁定進行簡式審判程序，爰不經
通常審判程序判決如下：
    主  文
李浤丞施用第一級毒品，累犯，處有期徒刑拾月，扣案之第一級
毒品海洛因壹包（淨重零點貳壹貳公克、驗後餘重零點貳壹公克
）、內含第一級毒品海洛因之香菸貳支（淨重總計壹點柒貳貳公
克、驗後餘重壹點陸玖貳捌公克）均沒收銷燬之。
    事  實
一、李浤丞前因施用毒品案件，經本院以90年度毒聲字第739號
    裁定送觀察、勒戒，於民國90年11月30日執行完畢後，認無
    繼續施用毒品傾向，由臺灣宜蘭地方法院檢察署檢察官以
    90年度毒偵緝字第266號為不起訴處分確定；再因施用毒品
    案件，經本院於93年8月4日以93年度訴字第242號刑事判決
    判處有期徒刑8月確定；又因施用毒品案件，經本院於94年2
    月24日以93年度訴字第453號刑事判決判處有期徒刑10月確
    定，並與前開有期徒刑8月接續執行後，於94年11月10日假
    釋出監，於95年4月4日假釋期滿，以已執行論；又因施用毒
    品案件，經本院於96年12月17日以96年度訴字第489號刑事
    判決判處有期徒刑8月確定，於97年12月1日執行完畢出監。
二、詎李浤丞猶不知悔改，基於施用第一級毒品海洛因（下稱海
    洛因）之犯意，於99年10月25日晚間9時許，在停放於宜蘭
    縣蘇澳鎮○○路路邊之自用小客車內，以將海洛因摻入香菸
    燃燒吸食煙霧之方式，施用海洛因1次。嗣其於99年10月25
    日晚間10時50分許駕駛自用小客車在宜蘭縣羅東鎮○○街與
    站前路口為警攔查，扣得海洛因1包（淨重0.212公克、驗後
    餘重0.21公克）、摻有海洛因香菸2支（淨重總計1.722公克
    、驗後餘重1.6928公克），並於99年10月26日上午7時30分
    許採集其尿液送鑑定之結果，呈嗎啡陽性反應。
三、案經宜蘭縣政府警察局羅東分局報請臺灣宜蘭地方法院檢察
    署檢察官偵查起訴。
    理  由
一、訊據被告李浤丞於偵查及本院審理中，對於上開施用毒品海
    洛因均坦承不諱，且其為警於99年10月26日上午7時30分許
    採集尿液送鑑定之結果，呈嗎啡陽性反應，有宜蘭縣政府警
    察局羅東分局毒品犯罪嫌疑人尿液採驗作業管制紀錄，及慈
    濟大學濫用藥物檢驗中心出具之檢驗總表各1紙在卷可證。
    又扣案之白色粉末狀1包及香菸2支送鑑定後，均含海洛因成
    分，有交通部民用航空局航空醫務中心99年11月11日航藥鑑
    字第0996924號毒品鑑定書1紙附卷可證，是被告之自白要與
    事實相符，足堪採信。又被告前因施用毒品案件，經本院以
    90年度毒聲字第739號裁定送觀察、勒戒，於90年11月30 日
    執行完畢後，認無繼續施用毒品傾向，由臺灣宜蘭地方法院
    檢察署檢察官以90年度毒偵緝字第266號為不起訴處分確定
    ，再因施用毒品案件，經本院以93年度訴字第242號刑事判
    決判處有期徒刑8月確定，又因施用毒品案件，經本院以93
    年度訴字第453號刑事判決判處有期徒刑10月確定，又因施
    用毒品案件，經本院以96年度訴字第489號刑事判決判處有
    期徒刑8月確定，有卷附臺灣高等法院被告前案紀錄表可參
    。依上所述，本件事證明確，被告施用毒品犯行堪以認定，
    應依法論科。
二、查海洛因為毒品危害防制條例第2條第2項第1款所規定之第
    一級毒品，不得擅自施用，核被告前開施用海洛因之行為，
    係犯毒品危害防制條例第10條第1項施用第一級毒品罪。被
    告施用行為前持有海洛因之低度行為，為其施用之高度行為
    所吸收，不另論罪。查被告前因施用毒品案件，經本院以93
    年度訴字第242號刑事判決判處有期徒刑8月確定，又因施用
    毒品案件，經本院以93年度訴字第453號刑事判決判處有期
    徒刑10月確定，並與前開有期徒刑8月接續執行後，於94 年
    11月10日假釋出監，於95年4月4日假釋期滿。又因施用毒品
    案件，經本院以96年度訴字第489號刑事判決判處有期徒刑8
    月確定，於97年12月1日執行完畢出監，有卷附臺灣高等法
    院被告前案紀錄表可按，其受有期徒刑之執行完畢，5年內
    再犯法定刑有期徒刑以上之本罪，為累犯，依法加重其刑。
    爰審酌被告前經毒品危害防制條例觀察、勒戒程序，再經本
    院多次就其施用毒品犯行判處有期徒刑後，竟再犯本件施用
    毒品犯行，惟念其坦承犯行，態度良好及施用情形等一切情
    狀，量處如主文所示之刑，以示懲儆。扣案之海洛因1包及
    內含海洛因無法析離之香菸2支，為查獲之之毒品，爰依毒
    品危害防制條例第18條第1項前段宣告沒收銷燬之。
據上論斷，應依刑事訴訟法第273條之1第1項、第299條第1項前
段，毒品危害防制條例第10條第1項、第18條第1項前段，刑法第
11條前段、第47條第1項，判決如主文。
本案經檢察官王清白到庭執行職務
中    華    民    國   100    年    4     月    8     日
                  刑事第四庭  法  官  辜漢忠
以上正本證明與原本無異。
如不服本判決應於收受本判決後10日內向本院提出上訴書狀，並
應敘述具體理由。若未敘述理由者，應於上訴期間屆滿後20日內
向本院補提理由書狀(均須按他造當事人之人數附繕本)。
                              書記官  林詩綺
中    華    民    國   100    年    4     月    11    日
附錄本案論罪科刑法條：
毒品危害防制條例第10條第1項
施用第一級毒品者，處 6 月以上 5 年以下有期徒刑。